nb: Mangostan-sort: Bacuripari; Gamboge; Luc's garcinia; Meksikansk mangostan; Oransje mangostan; Lilla mangostan; Hvit mangostan; Gul mangostan; Annet
sv: Mangostansort: Bacuripari; Gamboge; Luc's garcinia; Mexikansk mangostan; Orange mangostan; Lila mangostan; Vit mangostan; Gul mangostan; Annat
hu: Mangosztán fajta: Bacuripari; Gamboge; Luc's garcinia; Mexikói mangosztán; Narancs mangosztán; Lila mangosztán; Fehér mangosztán; Sárga mangosztán; Egyéb
ru: Сорт мангостана: Бакурипари; Гуммигут; Гарциния Люка; Мексиканский мангостин; Оранжевый мангостин; Пурпурный мангостин; Белый мангостин; Желтый мангостин; Другое
nl: Mangosteen variëteit: Bacuripari; Gamboge; Luc's garcinia; Mexicaanse mangosteen; Oranje mangosteen; Paarse mangosteen; Witte mangosteen; Gele mangosteen; Anders
bg-BG: Сорт мангостин: Бакурипари; Гамбодж; Гарциния на Лук; Мексикански мангостан; Оранжев мангостан; Лилав мангостан; Бял мангостан; Жълт мангостан; Друго
it: Varietà di mangostano: Bacuripari; Gamboge; Luc's garcinia; Mangostano messicano; Mangostano arancione; Mangostano viola; Mangostano bianco; Mangostano giallo; Altro
da: Mangostanvariant: Bacuripari; Gamboge; Lucs garcinia; Mexicansk mangostan; Orange mangostan; Lilla mangostan; Hvid mangostan; Gul mangostan; Andet
pl: Odmiana mangostanu: Bacuripari; Gamboge; Luc's garcinia; Mangostan meksykański; Mangostan pomarańczowy; Mangostan purpurowy; Mangostan biały; Mangostan żółty; Inne
de: Mangostan-Sorte: Bacuripari; Gamboge; Luc's Garcinia; Mexikanische Mangostane; Orangen-Mangostane; Purpur-Mangostane; Weiße Mangostane; Gelbe Mangostane; Sonstige
vi: Giống măng cụt: Bacuripari; Đằng hoàng; Măng cụt Luc; Măng cụt Mexico; Măng cụt cam; Măng cụt tím; Măng cụt trắng; Măng cụt vàng; Khác
tr: Mangostan çeşidi: Bacuripari; Gamboge; Luc's garcinia; Meksika mangostini; Turuncu mangostin; Mor mangostin; Beyaz mangostin; Sarı mangostin; Diğer
el: Ποικιλία Mangosteen: Bacuripari; Gamboge; Luc's garcinia; Mexican mangosteen; Orange mangosteen; Purple mangosteen; White mangosteen; Yellow mangosteen; Άλλο
lt-LT: Mangostano veislė: Bacuripari; Gambožas; Luko garcinija; Meksikinė garcinija; Oranžinis mangostanas; Purpurinis mangostanas; Baltasis mangostanas; Geltonasis mangostanas; Kita
hr-HR: Sorta mangostina: Bacuripari; Gamboge; Luc's garcinia; Meksički mangostin; Narančasti mangostin; Ljubičasti mangostin; Bijeli mangostin; Žuti mangostin; Ostalo
fr: Variété de mangoustan: Bacuripari; Gamboge; Garcinia de Luc; Mangoustan du Mexique; Mangoustan orange; Mangoustan pourpre; Mangoustan blanc; Mangoustan jaune; Autre
zh-TW: 山竹品種: 巴庫里帕里 (Bacuripari); 藤黃 (Gamboge); 盧克藤黃 (Luc's garcinia); 墨西哥山竹 (Mexican mangosteen); 橘山竹 (Orange mangosteen); 紫山竹 (Purple mangosteen); 白山竹 (White mangosteen); 黃山竹 (Yellow mangosteen); 其他
ko: 망고스틴 품종: 바쿠리파리; 감보지; 룩스 가르시니아; 멕시칸 망고스틴; 오렌지 망고스틴; 퍼플 망고스틴; 화이트 망고스틴; 옐로우 망고스틴; 기타
pt-BR: Mangostão variedade: Bacuripari; Gamboge; Garcinia de Luc; Mangostão mexicano; Mangostão laranja; Mangostão roxo; Mangostão branco; Mangostão amarelo; Outro
sl-SI: Sorta mangostana: Bacuripari; Gamboge; Luc's garcinia; Mehiški mangostin; Oranžni mangostin; Vijolični mangostin; Beli mangostin; Rumeni mangostin; Drugo
th: พันธุ์มังคุด: บาจูริพารี; รงทอง; ลูคส์ การ์ซิเนีย; มังคุดเม็กซิกัน; มังคุดสีส้ม; มังคุดสีม่วง; มังคุดสีขาว; มังคุดสีเหลือง; อื่นๆ
ja: マンゴスチンの種類: バクリパリ; ガンボージ; ルックス・ガルシニア; メキシコマンゴスチン; オレンジマンゴスチン; パープルマンゴスチン; ホワイトマンゴスチン; イエローマンゴスチン; その他
es: Variedad de mangostán: Bacuripari; Gamboge; Garcinia de Luc; Mangostán mexicano; Mangostán naranja; Mangostán morado; Mangostán blanco; Mangostán amarillo; Otro
pt-PT: Variedade de mangostão: Bacuripari; Gamboge; Luc's garcinia; Mangostão mexicano; Mangostão laranja; Mangostão roxo; Mangostão branco; Mangostão amarelo; Outro
zh-CN: 山竹品种: 巴西山竹; 滕黄; 卢克藤黄; 墨西哥山竹; 橙色山竹; 紫山竹; 白山竹; 黄山竹; 其他
fi: Mangostaanilajike: Bacuripari; Gamboge; Luc's garcinia; Meksikonmangostani; Oranssimangostani; Purppuramangostani; Valkomangostani; Keltamangostani; Muu
ro-RO: Varietate de mangosteen: Bacuripari; Gamboge; Luc's garcinia; Mangostan mexican; Mangostan portocaliu; Mangostan purpuriu; Mangostan alb; Mangostan galben; Altele
en: Mangosteen variety: Bacuripari; Gamboge; Luc's garcinia; Mexican mangosteen; Orange mangosteen; Purple mangosteen; White mangosteen; Yellow mangosteen; Other
cs: Odrůda mangostanu: Bacuripari; Gamboge; Garcínie Lucova; Mexická mangostana; Oranžová mangostana; Fialová mangostana; Bílá mangostana; Žlutá mangostana; Jiné
sk-SK: Odroda mangostany: Bacuripari; Gamboge; Luc's garcinia; Mexická mangostána; Oranžová mangostána; Fialová mangostána; Biela mangostána; Žltá mangostána; Iná